【裁判字號】    88,簡上,330
【裁判日期】    890317
【裁判案由】    給付租金
【裁判全文】
臺灣臺中地方法院民事判決  八十八年度簡上字第三三○號
    上  訴  人  甲○○
    訴訟代理人  謝勝隆  律師
    被上訴人    乙○○
右當事人間請求給付租金事件，上訴人對於中華民國八十八年五月二十六日本院簡易庭八十
八年度中簡字第九五八號第一審判決提起上訴，本院判決如左：
    主  文
原判決廢棄。
被上訴人在第一審之訴駁回。
第一、二審訴訟費用由被上訴人負擔。
    事  實
甲、上訴人方面：
  一、聲明：如主文所示。
  二、陳述：租約上關於上訴人之簽名或印文，均為上訴人之子何宗杰未經上訴人同意擅自
      簽署，顯涉有刑法偽造文書之嫌，此可由該書面之簽名與上訴人真正之簽名筆跡互相
      核對即明。至於上訴人何以不於原審提出以上之答辯，實因何宗杰為上訴人之子，其
      多次以偽造簽名方式四下簽立本票或借據，因數額每筆不大且念在親情，故隱忍迄今
      ，但此番作為，業使上訴人無法期待自新之日，惟有依法追究相關責任，以維權益。
  三、證據：援用原審之立證方法。
乙、被上訴人方面：
  一、聲明：駁回上訴。
  二、陳述：除與原審判決書所載者相同茲予引用外，補稱：契約係讓何宗杰帶回去找人簽
      名，不是當場簽名的。
  三、證據：援用原審之立證方法。
丙、本院依職權囑託內政部警政署刑事警察局鑑定。
    理  由
一、被上訴人主張上訴人之子何宗杰於民國八十七年七月二十日起向原告租借車號Ｕ六─０
    八五號之營業小客車，雙方簽立營業契約書，上訴人為連帶保證人，約定租金每日新台
    幣一千元，詎何宗杰拖延繳租金，累計至八十八年一月三十一日止共計欠租金、靠行費
    、燃料費、牌照稅，總計一十八萬七千二百零六元，經催告均置之不理，為此提起本訴
    。上訴人則以系爭營業契約書為其子何宗杰所偽造，其並未在該契約書上簽名，非系爭
    契約之連帶保證人等語置辯。
二、經查，系爭營業契約書上「甲○○」簽名字跡與上訴人當庭簽名之字跡不相符，有內政
    部警政署刑事警察局鑑驗通知書在卷可稽，上訴人辯稱該契約書非其所簽乙情，應堪採
    信。系爭契約書之連帶保證人處既非上訴人所簽，上訴人非系爭契約之連帶保證人，被
    上訴人請求上訴人負連帶保證責任，即無理由。從而，被上訴人請求上訴人給付一十八
    萬七千二百零六元，及自起訴狀繕本送達之翌日起至清償日止，按週年利率百分之五計
    算之利息，自難淮許。原審為被上訴人勝訴之判決，尚有未洽，上訴意旨聲明廢棄，為
    有理由。
三、據上論結，本件上訴為有理由，依民事訴訟法第四百三十六條之一第三項、第四百五十
    條、第七十八條，判決如主文。
中        華        民        國   八十九   年      三       月     十七      日
                            臺灣臺中地方法院民事第一庭
~B審判長法官  陳憲智
~B法      官  郭德進
~B法      官  吳蕙玟
右為正本係照原本作成
不得上訴。
中        華        民        國   八十九   年      三       月     十三      日
~B法院書記官


司法院資訊處製作；財團法人民間司法改革基金會備份。
